# Нелинейная оптимизация {#sec-lab-extra-nonlinear}

### Последние минуты жизни

Во время пролёта по диску солнца. Спутник сгорел в атмосфере. Используя теорему о том, что Площадь делить на 6. Сгорая в лучах рассвета сгорал в лучах рассвета, но выполнил свою. Наблюдатель с мощным телескопом зафиксировал кривую блеска солнца. Если он вращался во всех направлениях, определить скорость вращение и начальное положение. При этом были зафиксированы следующие параметры угловой скорости ... загорелся как второе солнце. Яркость — мощность трения — определить параметры атмосферы.

Найти определить параметры среды, силу тяжести, коэффициент сопративления воздуха, форму тела, учитывая, что данные с погрешностями. Во время затмения например. Что он вошёл в атмосферу под таким-то углом и при.

Запустить солвер из случайной стартовой точки, убедиться, построив график убедится, что всё фигня. Построить 2D контурные модели, 3D контурный график срезов, оценить рельеф и выбрать самостоятельно приближение

В 5:50 какого-то числа по UTC в агонии вращаясь как юла спутник входит в плотные слои атмосферы передавая метаданыне, пока облако плазмы его не окутало. Шаман сравнил его со звездой светимости типа сириуса. Потух за 10 секунд. Наблюдался с двух точек с одной долготы на высоте такого-то дерева (угла над горизонтом). Интеграл потери объема

Найти оптимальный угло входа для самого продолжительного горения с заданной яркостью или максимальную яркость.

Плотность атмосферы падает экспоненциально по закону. Найдите угол входа при в атмосферу при котором звезда будет радовать нас дольше. Определите наилучший угол входа в атмосферу. Определите максимальную яркость, для жителя под спутником, когда это произойдет? Определите максимальную яркость, для жителя под спутником, когда это произойдет?

Сделать такую же пространственную анимацию спутника для R на plotly как в математике крутилка параллелепипеда

Видел ли шаман спутник или приход от мухоморов? Также опередить светимость относительно фона. Или это проделки похлёбки из мухоморов. Сила притяжения, скорость, трение противоположно вектору скорости

Решить минимизацией невязки

Определить период вручную

```{r}
pracma::polyarea(c(0,1,1,0),c(0,0,1,1))
```

```{r}
xy <- matrix(runif(20), nrow=10,ncol =2) 
cv <- chull(xy)
plotly::plot_ly(x = xy[,1], y = xy[,2], type = 'scatter', mode = 'markers') |>
  plotly::add_trace(x = xy[cv,1], y = xy[cv,2], text = seq_along(cv)) |> 
  pshow()
```

```{r}
xy[cv,]
pracma::polyarea(x = xy[cv,1], y = xy[cv,2]) |> abs()
```

### Saturn 5

Попробовать множество стартовых точек. Чувствительность модели по нелинейным ограничениям. Определить наиболее важные показатели для ракеты. 
