А что, если job и machine не равны. У некоторых работ может отсутствовать занятость на машине

Задача TSP Оптимизировать маршрут до простора, факультета и общаги, Задача поиска оптимального маршрута для собрать закрытый листок для выпуска с факультета. Посетить общежитие и другие организации при всей сложности пути в Минске. Рассмотреть как можно вытянуть формат карт из OSM.

Производительность в майнкрафте Theorycraft, оптимизация игры в hearstone

Задача об оптимальной прокачке в Elden Ring

Оптимальная подстройка например преобразования Фурье под имеющуюся архитектуру генетическим алгоритмом SPiRAL Идея в том, что одна и та же высокоуровневая операция может быть выполнена разным набором инструкций ассемблера

```{r}
loadNamespace('ecr') |> invisible()
loadNamespace('emoa') |> invisible()
```

Задачу с подстановкой битовой строки, которая масимизирует функцию One.Max, тоже что-нибудь информационное поверх пакетов ECR, EMOA

### DOOM

Генетическое программирование. Приблизить функцию по типу sqrt() используя дешёвые процессорные операции и константы. Применить критерий минимума среднего отклонения на области определения.

```{r}
e1 <- quote(a+b*x)
e2 <- quote(c+d*x)
b <- as.call(list(`*`, e1, e2))
eval(b, list(a =1, b=1, c=1, d=1, x=2))
```

```{r}
f <- quote(f)

a <- list(f,1,2)
```

```{r}
a[[2]] <- list(f,2,3)
```

```{r}
purrr::modify_tree(a, post = as.call, is_node = vctrs::obj_is_list)
```

```{r}
loadNamespace('data.tree') |> invisible()
```

Задать сложную функцию, слишком сложную, чтобы реализовывать её перебором или другим методом. Функцию вывести по задаче или дать готовую.

::: {.callout-note appearance="minimal"}
Уровень 4
:::
