# Cетевые модели {#sec-lab-extra-network}

:::::::::::::::::: {#exr-lab-extra-network-cable-managment}
### Ничего лишнего

Для того, чтобы подключить к сети компьютеры в 505 аудитории Иван Алексеевич заготовил 30м ethernet кабеля категории 6e. Схема приводится на рисунке.

:::: {.content-visible when-format="html"}
::: {.callout appearance="minimal"}
⤓ [room505.graphml](room505.graphml)
:::
::::

:::: {.content-visible unless-format="html"}
::: {.callout appearance="minimal"}
`\faFile*[regular].`{=latex} [room505.graphml](lab/extra/network/room505.graphml)
:::
::::

```{r}
#| fig-height: 7
#| fig-align: center
#| echo: false

g <- igraph::read_graph('room505.graphml', format = 'GraphML')
igraph::V(g)$color <- purrr::map_chr(igraph::V(g)$type, \(t) switch(
  t,
  'коммутатор' = 'red',
  'угловая точка' = 'skyblue',
  'компьютер' = 'green',
  'стенд' = 'yellow',
  'розетка' = 'white'
))
l <- cbind(igraph::V(g)$posX, igraph::V(g)$posY)
plot(
  g,
  layout = l,
  vertex.size = 15,
  edge.label = igraph::E(g)$weight
)
```

В таблице приведены свойства, которые можно получить после импорта графа из файла.

| Свойство                        | Код           |
|---------------------------------|---------------|
| Длина кабеля между устройствами | `E(g)$weight` |
| Тип устройства                  | `V(g)$type`   |
| Имя устройства                  | `V(g)$name`   |
| Координата X в кабинете         | `V(g)$posX`   |
| Координата Y в кабинете         | `V(g)$posY`   |
| Группа устройства               | `V(g)$group`  |

Информация об устройствах приведена в таблице ниже.

```{r}
#| echo: false

v <- data.frame('Устройство' = igraph::V(g)$name,
           'Тип' = igraph::V(g)$type,
           'Группа' = igraph::V(g)$group,
           'X' = igraph::V(g)$posX,
           'Y' = igraph::V(g)$posY)
readr::write_csv(v, file = 'vertex.csv')
dplyr::sample_n(v,5) |>
  knitr::kable()
```

:::: {.content-visible when-format="html"}
::: {.callout appearance="minimal"}
⤓ [vertex.csv](vertex.csv)
:::
::::

:::: {.content-visible unless-format="html"}
::: {.callout appearance="minimal"}
`\faFile*[regular].`{=latex} [vertex.csv](lab/extra/network/vertex.csv)
:::
::::

А в следующей таблице показаны длины обязательных сегментов.

```{r}
#| echo: false

e <- igraph::as_data_frame(g)
readr::write_csv(e, file = 'edge.csv')
dplyr::sample_n(e,5) |>
  knitr::kable()
```

:::: {.content-visible when-format="html"}
::: {.callout appearance="minimal"}
⤓ [edge.csv](edge.csv)
:::
::::

:::: {.content-visible unless-format="html"}
::: {.callout appearance="minimal"}
`\faFile*[regular].`{=latex} [edge.csv](lab/extra/network/edge.csv)
:::
::::

Для группы устройств есть возможность подключения к группе розеток. Вам необходимо рассчитать длину кабеля для соединения любого устройства с любой розеткой внутри группы (евклидово расстояние, гипотенуза в декартовых координатах) и добавить эти рёбра к графу.

| Устройства   | Розетки   |
|--------------|-----------|
| Компьютеры 1 | Розетки 1 |
| Компьютеры 2 | Розетки 2 |
| Компьютеры 3 | Розетки 3 |
| Стенды 1     | Розетки 4 |
| Стенды 2     | Розетки 5 |

**Помогите** Ивану Алексеевичу использовать как можно больше сэкономленного кабеля для датчиков цифрового факультета. Для этого требуется определить минимальное остовное дерево составленного графа.

::: {.callout-note appearance="minimal"}
Уровень 4
:::

::: callout-tip
Идея представить граф как набор рёбер.
:::

```{r}
#| fig-align: center

g <- igraph::sample_gnp(12,0.4)
set.seed(42)
plot(g)
```

Используя join мы добавляем цвет рёбрам, которые встретились во втором графе. Значения тех, которые не встретились во втором наборе заполняются через `replace_na`

```{r}
#| fig-align: center

g_mst <- igraph::mst(g)

hg <- dplyr::left_join(
  igraph::as_data_frame(g),
  cbind(igraph::as_data_frame(g_mst), color = 'red'),
  by = dplyr::join_by(from, to)) |>
  dplyr::mutate(color = tidyr::replace_na(color, 'black')) |>
  igraph::graph_from_data_frame(directed = FALSE)

set.seed(42)
plot(
  hg,
  edge.label = igraph::E(hg)$weight,
  edge.color = igraph::E(hg)$color)
```

::::::::::::::::::
