# Smoof {#sec-r-tools-smoof}

Инфраструктура целевых функций нелинейной и глобальной оптимизации

## Создание функции {#sec-r-tools-smoof-assigment}

```{r}
objfn <-  smoof::makeSingleObjectiveFunction(
  name = 'Example',
  fn = function(x) x * sin(3*x),
  par.set = ParamHelpers::makeNumericParamSet('x', len = 1L, lower = 0, upper = 2 * pi),
  tags = c('single-objective', 'differentiable', 'continuous'),
  vectorized = TRUE
)

ggplot2::autoplot(objfn)
```

## Простой подсчёт вызовов функции {#sec-r-tools-smoof-counting}

```{r}
#| echo: fenced

o1 <- objfn |>
  smoof::addCountingWrapper()

res <- optim(par = 1, fn = o1, lower = 0, upper = pi, method = 'Brent')

smoof::getNumberOfEvaluations(o1)
```

## Логирование промежуточных вычислений {#sec-r-tools-smoof-logging}

```{r}
o1 <- objfn |>
  smoof::addLoggingWrapper(logg.x = TRUE, logg.y = TRUE)

res <- optim(par = 1, fn = o1, lower = 0, upper = pi, method = 'Brent')

smoof::getLoggedValues(o1, compact = TRUE)
```

## Преобразование в обычную функцию {#sec-r-tools-smoof-wrap}

Некоторые пакеты работают только с обычными функциями R, а не с объектами smoof function. Для этого можно обернуть функцию 

```{r}
objfn <- smoof::makeSphereFunction(2) |> 
  smoof::addLoggingWrapper(logg.x = TRUE, logg.y = TRUE)
f <- \(par) objfn(par)
```

Теперь вызовем функцию `f`

```{r}
f(1:2)
```

И проверим вычисления

```{r}
smoof::getLoggedValues(objfn, compact = TRUE)
```
