# Графическая библиотека plotly

## Установка

``` r
install.packages('plotly')
```

## Наиболее распространенные примитивы

::: callout-tip
Если график строится успешно, то рекомендуется игнорировать сообщения и предупреждения с помощью message и warning

```{{r}}
#| warning: false
#| message: false
```
:::

### 2D График

Рассказать про два варианта либо полного задания функции и построения ряда точек. Либо про задание формулой и кросс ссылка на продвинутый R.

```{r}
#| warning: false
#| message: false

library(plotly)
x <- seq(0, 2*pi, length.out=100)
y <- sin(x)
plot_ly(x=x, y=~sin(x), type = 'scatter', mode = 'lines')
```

### 3D Поверхность

Для построения объемного графика требуется построить матрицу значений функции с помощью функции **outer**. Сказать про отсчёты, что можно и сократить, но тогда теряется масштаб по осям.

```{r}
#| warning: false
#| message: false

x <- y <- seq(0, pi/2, length.out = 100)
z <- outer(x, y, \(x,y) { sin(x*y) })  |> t()
plot_ly(x=x, y=y, z = z, type = "surface")
```


### 2D Контурный график

Контурный график. Больше объяснений и примеров

```{r}
x <- y <- seq(0, pi/2, length.out = 100)
z <- outer(x, y, \(x,y) { sin(x*y) })  |> t()
plot_ly(x=x, y=y, z=z, type="contour")
```

### 3D График плотности срезов


## Дополнительные возможности
