# Графическая библиотека plotly {#sec-r-tools-plotly}

::: {.callout-caution title="Состояние разработки"}
Требуется доработка
:::

## Установка {#sec-r-tools-plotly-install}

``` r
install.packages('plotly')
```

::: callout-tip
Если график строится успешно, то рекомендуется игнорировать сообщения и предупреждения с помощью message и warning

```{{r}}
#| warning: false
#| message: false
```
:::

## 2D График {#sec-r-tools-plotly-line2d}

Рассказать про два варианта либо полного задания функции и построения ряда точек. Либо про задание формулой и кросс ссылка на продвинутый R.

```{r}
#| warning: false
#| message: false

library(plotly)
x <- seq(0, 2*pi, length.out=100)
y <- sin(x)
plot_ly(x=x, y=~sin(x), type = 'scatter', mode = 'lines')
```

## 3D Поверхность {#sec-r-tools-plotly-surface3d}

Для построения объемного графика требуется построить матрицу значений функции с помощью функции **outer**. Сказать про отсчёты, что можно и сократить, но тогда теряется масштаб по осям.

```{r}
#| warning: false
#| message: false

x <- y <- seq(0, pi/2, length.out = 100)
z <- outer(x, y, \(x,y) { sin(x*y) })  |> t()
plot_ly(x=x, y=y, z = z, type = "surface")
```

## 2D Контурный график {#sec-r-tools-plotly-contour2d}

Контурный график. Больше объяснений и примеров

```{r}
x <- y <- seq(0, pi/2, length.out = 100)
z <- outer(x, y, \(x,y) { sin(x*y) })  |> t()
plot_ly(x=x, y=y, z=z, type="contour")
```

## 3D График плотности срезов {#sec-r-tools-plotly-slice3d}

## Дополнительные возможности {#sec-r-tools-plotly-extra}
