# Безусловная оптимизация функции многих переменных

## Определение

Точкой локального максимума

:   называется такая точка $M_0(x_0,y_0,...)$, что в некоторой $\delta$-окрестности этой точки выполняется неравенство $f(x,y,...) \lt f(x_0,y_0,...)$.

Точкой локального минимума

:   называется такая точка $M_0(x_0,y_0,...)$, что в некоторой $\delta$-окрестности этой точки выполняется неравенство $f(x,y,...) \gt f(x_0,y_0,...)$.

Например для функции $f(x,y)=(x-1)^2 +(y+2)^2$ точка $M(x_0=1,y_0=-2)$ будет точкой локального минимума

```{r}
#| warning: false
#| message: false
#| echo: false

library(plotly)


x <- seq(0, 1.5, length.out = 100)
y <- seq(-3, -1 , length.out = 100)
z <- outer(x, y, \(x,y) { (x-1)^2 + (y+2)^2 })  |> t()

plot_ly(x=x, y=y, z = z, type = "surface") |>
  add_trace(x=1, y=-2, z = 0, type='scatter3d', mode='markers', marker = list(size = 10, color = "red", symbol = 104))
```

```{r}
set.seed(123)

x = sample(1:ncol(volcano), size = 50)
y = sample(1:nrow(volcano), size = 50)

z = c()

for(i in 1:50) {z <- c(z, volcano[y[i], x[i]])}

df <- data.frame(x, y, z)

plot_ly(z = volcano, type = "surface") %>% 
  add_trace(data = df, x = x, y = y, z = z, mode = "markers", type = "scatter3d", 
            marker = list(size = 5, color = "red", symbol = 104))

```

## Экстремум функции двух переменных

### Необходимое условие

Прежде всего, нужно ориентироваться на необходимое условие экстремума:

если дифференцируемая функция имеет экстремум в точке , то обе частные производные 1-го порядка в данной точке равны нулю:

Точку, удовлетворяющую этим условиям, называют критической, а чаще – стационарной точкой.

Так, например, у функции , которая как раз задаёт эллиптический параболоид, частные производные обращаются в ноль в точке – и в данной точке действительно существует минимум функции («дно чаши»).

Но у функции с производными , равными нулю в этой же точке, не наблюдается ничего подобного. Это гиперболический параболоид или «седло»

Для точки не существует -окрестности, в которой поверхность располагалась бы только вверху или только внизу . Грубо говоря, в любой -окрестности точки куски поверхности есть и сверху и снизу.

Точку такого рода так и называют – седловой, а иногда, по известной географической ассоциации – точкой перевала.

#### Пример

##### Задание

### Достаточное условие

#### Пример

##### Задание

## Экстремумы трёх переменных

## Экстремум функции четырех переменных

<http://mathprofi.ru/extremumy_funkcij_dvuh_i_treh_peremennyh.html>
