# Модели нелинейной оптимизации {#sec-lab-model-nonlinear}

```{r}
loadNamespace('nloptr') |> invisible()
```

## Задачи

### В соляного

Про морфа

### NonlinearModelFit

Оптимизация нелинейной модели

Сравнить производительность самописеого глобального поиска с библиотечным Оптимальная стойкость морфа эффективные очки здоровья

Оптимальная стратегия фарма, оптимальная стратегия атаки один на один при учёте фарма

### Последние минуты жизни

Во время пролёта по диску солнца. Спутник сгорел в атмосфере. Используя теорему о том, что Площадь делить на 6. Сгорая в лучах рассвета сгорал в лучах рассвета, но выполнил свою. Наблюдатель с мощным телескопом зафиксировал кривую блеска солнца. Если он вращался во всех направлениях, определить скорость вращение и начальное положение. При этом были зафиксированы следующие параметры угловой скорости ... загорелся как второе солнце. Яркость — мощность трения — определить параметры атмосферы.

Найти определить параметры среды, силу тяжести, коэффициент сопративления воздуха, форму тела, учитывая, что данные с погрешностями. Во время затмения например. Что он вошёл в атмосферу под таким-то углом и при.

Запустить солвер из случайной стартовой точки, убедиться, построив график убедится, что всё фигня. Построить 2D контурные модели, 3D контурный график срезов, оценить рельеф и выбрать самостоятельно приближение

В 5:50 какого-то числа по UTC в агонии вращаясь как юла спутник входит в плотные слои атмосферы передавая метаданыне, пока облако плазмы его не окутало. Шаман сравнил его со звездой светимости типа сириуса. Потух за 10 секунд. Наблюдался с двух точек с одной долготы на высоте такого-то дерева (угла над горизонтом). Интеграл потери объема

Найти оптимальный угло входа для самого продолжительного горения с заданной яркостью или максимальную яркость.

Плотность атмосферы падает экспоненциально по закону. Найдите угол входа при в атмосферу при котором звезда будет радовать нас дольше. Определите наилучший угол входа в атмосферу. Определите максимальную яркость, для жителя под спутником, когда это произойдет? Определите максимальную яркость, для жителя под спутником, когда это произойдет?

Сделать такую же пространственную анимацию спутника для R на plotly как в математике крутилка параллелепипеда

Видел ли шаман спутник или приход от мухоморов? Также опередить светимость относительно фона. Или это проделки похлёбки из мухоморов. Сила притяжения, скорость, трение противоположно вектору скорости

Решить минимизацией невязки

Определить период вручную

```{r}
pracma::polyarea(c(0,1,1,0),c(0,0,1,1))
```

```{r}
xy <- matrix(runif(20), nrow=10,ncol =2) 
cv <- chull(xy)
plotly::plot_ly(x = xy[,1], y = xy[,2], type = 'scatter', mode = 'markers') |>
  plotly::add_trace(x = xy[cv,1], y = xy[cv,2], text = seq_along(cv)) |> 
  pshow()
```

```{r}
xy[cv,]
pracma::polyarea(x = xy[cv,1], y = xy[cv,2]) |> abs()
```

Продаём машины, спрос зависит от модели, сегмента, мощности двигателя и т.д. покупали готовы платить за ... А если есть. Кого устроит больше + кривые безразличия

### Генералы траву не трогают

Оптимизация экономичности машины

Определите силу тяжести на планете и сопротивление, которое пропорционально скорости. Даны координаты t, x, y

Есть производство танков, есть двигатели и трансмиссия собираются из деталей, броня, масса подвески, размер танка, давление на грунт. Эффективность танка зависит от его скорости, орудия и т.д. Орудия тоже есть в нескольких калибрах, но ставятся с ограничемниями на прочность башни, прочность зависит от брони. У противника есть танки и противотанковые орудия с пробитием в диапазонах. Определите наилучшую конфигурацию боевой машины. Грунты разделяются в пропорции 20, 20, 10, 10. Асфальтированная доргоа, твердый, средний, мягкий грунт. Выберите параметры оптимальной боевой машины. Эфективность складывается из огневой мощи и вероятности быть подбитым. Вероятность быть подбитым зависит от брони и скорости. А огневая мощь от орудия. А что если противник уже знает, какие танки мы будем производить и начнёт выпускать больше оптимальных орудий. Вероятность пробития зависит от размеров танка. Складывается из вероятности попадания на вероятность пробития. Противник узнал про ваши планы и решил определить, сколько орудий ему нужно. Теперь, зная сколько у врага орудий опять определить сколько танков нам нужно. Ресурсы противника распределены равномерно по линии фронта. Подвеска, двигатель и т.д. непрерывные функции с резким ростом. Базовые ресурсы уголь нефть, энергия. + Сложность технологического процесса. Производительность двигателя тоже как функция сложности и надёжности. Есть ли в задаче глобальное равновесие. Вероятность встретить орудие на фронте, если и наши и ресурсы противника распределены на фронте равномерно. Размер танка или объем пространства связать с размером. Маленький размер и высокая мощность — огромная сложность и трудоемкость, сделать это слайдерами. Анализ чувствительности: каковы будут наши потери, если мы отклонимся от оптимального решения, а если враг отклониться. Здесь же расписать, что функция эффективности танка зависит ещё и от нашей оценки сил противника
