# Транспортная задача {#sec-lab-linear-transport}

## Сбалансированная транспортная задача

Ввести фиктивный пункт чтобы сбалансировать модель. таха 229

#### Несчастливая сессия

Военкоматы г. Минска РФиКТ, ФПМИ, ФФ, МехМат предоставляют бывшим студентам распределение в различные виды войск. Стоимость транспортировки пропорциональная. Стоимость перевозки... решить.
Карты, расстояния.

Таха 5.12 с 231

```{r}
loadNamespace('transport') |> invisible() 
```

```{r}
costs <- matrix(c(700, 800, 900, 900, 800, 700), nrow = 2)
 
# Set up constraint signs and right-hand sides
row.signs <- rep("<=", 2) 
row.rhs <- c(12, 15) 
col.signs <- rep(">=", 3)
col.rhs <- c(10, 8, 9)
res <- lpSolve::lp.transport(costs, "min", row.signs, row.rhs, col.signs, col.rhs)
```

#### Распределение на практику

Ввести дополнительный пункт Специальность если организация не соответствует специальности, то растут издержки. Чтобы сбалансировать задачу. АГАТ, ЛЭТЦ, ЗТЕМ, Пеленг, Интеграл, Белинтрсат Необходимо провести распеделение на практику. 

```{{r}}
transp <- matrix(0,10,10)
transp[cbind(res$from,res$to)] <- res$mass
rownames(transp) <- paste(ifelse(nchar(a)==2," ",""),a,sep="")
colnames(transp) <- paste(ifelse(nchar(b)==2," ",""),b,sep="")
print(transp)
```

#### Задача Янукович

Сфорумлировать как задачу линейного программирования.

При составлении плана идеологическо-воспитательной работы. Распределить мероприятия между 4 студенческими организациями: студ. совет, творческое объединение ArtWave, БРСМ, профком. Комната, Мистер, Капустник, Дни РФиКТ, Рафждество. Распределите мероприятия по организациям.

```{r}
matrix(sample(1:20),4,5)
```

#### Задача Людчика

решить пакетом. Студотряды Требования, Компетенции. Прозводительность. 

Бойцы БСО трудились на реконструкции и строительстве дорог, школ, детских садов, молочно-товарных ферм, спортивных комплексов, жилых домов. Ежегодно они собирают урожай на полях, воспитывают детей в детских оздоровительных лагерях, облагораживают территории памятников воинской славы и мест массовых захоронений, обустраивают населенные пункты, водоохранные зоны, прибрежные полосы водных объектов, парки, объекты культурно-исторического и духовного наследия. Республиканский штаб студенческих отрядов БРСМ (РШСО) ежегодно привносит в движение новые инициативы. Сегодня визитными карточками БСО стали Всебелорусские молодежные стройки – «Город молодости» в Островце и «Хатынь» на объектах капитального ремонта и реконструкции этой святыни, трудовые производственные проекты «Атлант» с ЗАО «Атлант», «Тракторостроитель-2022» с ОАО «МТЗ», «Автозаводец» с ОАО «МАЗ», педагогический проект «Вожатый» на базе Национального детского центра «Зубренок», строительный «Путейцы» и сервисный «Дорога возможностей» на объектах Белорусской железной дороги.

Для R оценить производительность пакетов. 1 использует формулировкуу за n^3, а другой специальный венгерский метод

```{r}
loadNamespace('clue') |> invisible()
```

