# Задача генетического алгоритма {#sec-lab-extra-genetic}

<https://wwwiti.cs.uni-magdeburg.de/~eike/selftuning/sources/an-evolutionary-approach-to.pdf>

## Materialized views

```{r}
g <- igraph::read_graph('plan.graphml', format = 'graphml')
igraph::V(g)$name
```


```{r}
source('sql.R')
```

SELECT COUNT(TABLE.COLUMN), MIN(TABLE.COLUMN), AVG(TABLE.COLUMN)
JOIN TABLE_1.COL=TABLE_2.COL
FROM TABLE_1, TABLE_2
WHERE COND_2 AND COND_2 AND COND_3

JOIN можно в том числе на промежуточный запрос

COND1
COND2
COND3
COND4 QUERY_1, QUERY_2

1. Сгенерировать все возможные деревья JOIN

разные способы join.

У таблицы это колличество строк, ширина стобца
И тогда на каждом этапе тоже вычисляется количество строк и набор столбцов


Для начала все условия и запросы должны быть отсортированы.

Join перемножает аргументы
У condition это процент подходящих записей
У select это относительный размер столбца в таблице
У 

Для всех аргументов надо задавать compute и storage, даже для элементов join
из-за подзапросов join может быть в subquety может быть в join, поэтому надо обрабатывать и его стоимотсь. А может быть и в Where. Если узел сохранён в память, то его стоимость compute = 0, а стоимость хранения зависит от размера. Если нет, то он обязательно расчитывается (compute), а потом принимается решение о его сохранении. Обратите внимание на функции E(g)[.to,.from] и V(g). В графе с помощью аттрибуа показано. Внутри AGG кроме Identity линейно зависит от колличества строк. Unique квадратичино

Тип узла. Таблица, условие, стоблец, аггрегат.
у таблицы свойства, колличество строк, имена стоблцов и их типов данных.
У промежуточных узлов тоже должно храниться полученная таблица.
У условия процент подходящих
У столбца нет дополнительных аттрибутов, только имя
У агграгата тоже только имя.
У всех узлов есть compute. Если это лист, то его compute 0. Если условие зависит от подзапроса, то его compute равен compute подзапроса, тоже самое и с join.


сразу через датафрейм. JOIN(1,2), TABLE1, TABLE2, FILTER(FILTER(FILTER(JOIN(TABLE1,TABLE2),COND1))),

Вопрос с левыми деревьями из статьи 

После этого слияния можно удалить узлы у которых один вход и один выход.

Потом применить все фильтры условий опять во всех возможных комбинациях, т.е. экспоненциальный рост графа.

Стоимость ребёр можно определять во время генерации.

При том, показать что некоторые COND зависят от QUERY
